【裁判字號】    95,訴,7128
【裁判日期】    951124
【裁判案由】    給付貨款等
【裁判全文】
臺灣臺北地方法院民事判決              95年度訴字第7128號
原      告  香港商特敏製作股份有限公司台灣分公司
法定代理人  乙○○
訴訟代理人  林天財律師
訴訟代理人  許姿萍律師
訴訟代理人  鄭至量律師
被      告  聯合通路行銷股份有限公司
法定代理人  甲○○
上列當事人間給付貨款等事件，本院於九十五年十一月九日言詞
辯論終結，判決如下：
    主  文
被告應給付原告新臺幣壹佰捌拾柒萬零玖佰伍拾壹元及自民國九
十五年十月十三日起至清償日止，按週年利率5%，計算之利息。
訴訟費用由被告負擔。
本判決於原告以新台幣陸拾萬元供擔保後，得假執行。
    事  實
一、原告方面：
  (一)聲明：
    1.告應給付原告新台幣187萬951元及自本訴狀送達翌日起至
      清償日止按年息百分之五計算之利息。
    2.原告願供擔保請准宣告假執行。
  (二)陳述：
    1.被告於2005年10月06日受訴外人彰化縣政府之委託策劃辦
      理花博公園之主題展覽與活動，並訂有「花博公園徵求辦
      理主題策展行銷及活動執行委託民間營運管理廠商合約書
      」，被告按上開合約書策劃一「世界卡通博覽會」（下稱
      博覽會），展覽期間由2006年1月14日起到3月12日為止。
      原告係屬全球知名卡通人物造型之製作公司，被告於受託
      辦理博覽會後，廣徵各大廠商共同參與博覽會，另行與原
      告洽談訂購卡通人物商品及授權使用卡通人物商標之事宜
      ，嗣於2005年11月25日「6吋米飛填充玩具」及「4吋腓力
      貓鑰匙圈」經被告簽回確認，雙方買賣契約成立生效，兩
      造並於2005年12月5日簽訂米飛（「Miffy及圖」）及腓力
      貓（「Fili x及圖」）之商標「授權合作意願書」兩份，
      由原告於展覽期間內，授權被告使用上開二種卡通圖案之
      商標。
      雙方就「6吋米飛填充玩具」之約定為：「Rem ark（備註
      ）：1.付款條件：下單後付款30%訂金新台幣伍拾貳萬伍
      仟元，其餘尾款新台幣壹佰貳拾貳萬伍仟元整在交貨後30
      日內付清。……2.交貨時間：2005年12月30日交貨25,000
      個，2006年1月15日前交貨25,000個」；其次，雙方就「4
      吋腓力貓鑰匙圈」之約定為：「Remark（備註）：1.付款
      條件：下單後付款30%訂金新台幣貳拾壹萬陸仟元整，尾
      款新台幣伍拾萬零肆仟元整在交貨後30日內付清。……2.
      交貨時間：在2005年12月30日前交貨。」。
      原告於被告下單後，已依約定期間如數交付系爭商品，業
      經被告收受無誤，被告依約至遲應分別於2006年2月15日
      及2006年1月30日前付清「6吋米飛填充玩具」及「4吋腓
      力貓鑰匙圈」新台幣（以下同）122萬5,000元及50萬4000
      元尾款。詎料，被告於收受系爭商品後，竟未依約於付款
      期限內將122萬5000元及50萬4000元之尾款給付予原告，
      共計積欠原告172萬9000元之貨款。
    3.原告另於94年12月5日與被告簽訂「展示與銷售之合作意
      向書」（下稱意向書），按「…第三條展示之商品一、甲
      方（即原告）提供乙方（即被告）米飛兔以及腓力貓於「
      夢幻卡通明星館」中展示。…第四條銷售之商品一、甲方
      提供乙方卡通玩偶（填充絨毛玩具）於「夢幻卡通明星館
      」中之銷售。…第五條銷售、付款、結帳方式... 三、結
      帳方式：…3.展出期間95年1月14日至3月12日，其中1/17
      （二）、1/24（二）、1/3 1（二）、2/7（二）、2/14（
      二）、2/28（二）、3/7（二）為結帳付款日；另3/12（
      日）為大會展出結束日，甲方需於當天展示完將報表交予
      乙方商品部會計，並於3/13日將帳款總結。四、付款方式
      ：1.甲方根據每週一銷售總表之金額開立銷售金額82％的
      商業發票及銷售金額18％之即期禁止背書轉讓支票予乙方
      。…第九條人力派遣…二、乙方提供展示與銷售場地工讀
      生之人力支援、管理。」意向書第3條第1項、第4條第1項
      、第5條第3項第3款、第4款以及第9條第2項分別定有明文
      。
      原告除出售「6吋米飛填充玩具」及「4吋腓力貓鑰匙圈」
      給被告，使被告得以在博覽會會場中銷售外，更另行按上
      開意向書之約定提供米飛兔及腓力貓等卡通玩偶，供被告
      於博覽會場中展示及銷售，而雙方復於2006年1月5日召開
      「2006世界卡通博覽會主題館廠商第一次協調會議」，會
      中決議將博覽會廠商之結帳程序變更為應按上開合約第9
      條第2項規定，由被告提供之工讀生於展覽會場中「代收
      」銷售商品之金額，並按合約書第5條第4項規定以82（原
      告）：18（被告）之比例進行拆賬後，再由原告派人向被
      告請款，且被告每週一為銷售週報表後，應按週報表將結
      算之金額交付原告。詎料，被告於2006年2月6日以後，均
      未將結算後之82%代收銷貨金額交付原告，被告積欠原告
      之代收銷貨金額總計有14萬1,951元。
      2月6日～2月12日為6萬5,277元。
      2月13日～2月19日為1萬9,159元。
      2月20日～2月24日為5萬7,515元。
    4.被告依約應給付原告之貨款有172萬9000元，並積欠原告
      14萬1951元之代收銷貨金額，共計187萬951元，至今仍未
      獲付款，且被告所開支票亦屢遭銀行退票，經原告屢次催
      討後，被告畏於付款責任而拒不見面，甚至聲稱被告公司
      之執行長早已銷聲匿跡失去聯繫，顯見被告並無誠意解決
      債務問題。為此，爰依契約之法律關係，請求判如原告訴
      之聲明。
二、被告方面：
    被告未於言詞辯論期日到場，亦未提出準備書狀作何聲明或
    陳述。
    理  由
一、程序方面：
    本件被告，未於言詞辯論期日到場，核無民事訴訟法第386
    條各款所列情形，爰依原告之聲請，由其一造辯論而為判決
    。
二、得心證之理由：
    原告主張之事實，已據其提出與所述相符之：彰化縣政府與
    聯合通路行銷股份有限公司簽訂之花博公園求辦理主題策展
    行銷及活動執行委託民間營運管理廠商合約書影本乙紙、世
    界卡通博覽會大會介紹影本乙紙、兩造同意訂購「6吋米飛
    填充玩具」、「4吋腓力貓鑰匙圈」之報價單影本，「Miffy
    及圖」、「Filix及圖」圖像及商標之授權合作意願書影本
    、香港商特敏股份有限公司台灣分公司「展示與銷售之合作
    意向書」影本、2006世界卡通博覽會主題館廠商第一次協調
    會議會議紀錄影本乙份、世界卡通博覽會之代收銷貨週報表
    影本等為證，原告之主張為可採信。
    原告據以提起本訴，請求，即無不合，應予准許。原告陳明
    願供擔保，聲請宣告假執行，核無不合，爰酌定相當擔保金
    額准許之。
三、結論：原告之訴為有理由，依民事訴訟法第385條第1項前段
    、第78條、第390條第2項判決如主文。
中    華    民    國    95    年    11    月    24    日
                  民事第五庭    法  官  陳心弘
以上正本係照原本作成
如對本判決上訴，須於判決送達後20日內向本院提出上訴狀
中    華    民    國    95    年    11    月    24    日
                                書記官  許博為


司法院資訊處製作；財團法人民間司法改革基金會備份。
